# 各位大侠，请教企业拆迁固定资产会计核算问题！

提问人：yyljw 时间：2012-12-19 20:58:56
一企业“出城进园”，政府的城投给了这个企业几乎全部的资产损失及员工安置费。现在新厂区正在建设老厂因拆迁停工，房屋建筑物需明年全部拆除，现在生产设施全部停用，办公用房正常使用；机器设备有的需要报废有的可以搬到新厂区继续使用，请问哪些设备还需要计提折旧，固定资产需转至何科目核算按什么价值核算，无形资产咋处理？谢谢

回答人：chenyiwei
你可以看一下其中有哪些资产已经停用，且在搬迁补偿协议中明确约定了这些资产的补偿金额的。如果是，则这部分资产属于持有待售资产，可以停止计提折旧，并按账面价值和预计可变现金额孰低计量。其他情况下的固定资产仍应继续计提折旧。